JUAN MARCON

FULLSTACK DEVELOPER

juanmarcon1080@gmail.com

+57 3154390477 <u>juanse1080.github.io</u>

RESUMEN

Soy un desarrollador fullstack apasionado por tecnología e innovación con más de 5 años de experiencia. He participado en diversos proyectos y compañías, lo que ha contribuido a mi desarrollo profesional. Mi enfoque proactivo y adaptabilidad a nuevas tecnologías me ha permitido aportar soluciones innovadoras y contribuir al éxito de los proyectos. He trabajado en equipos dinámicos, desde startups hasta empresas consolidadas, lo que me brinda una perspectiva amplia en el desarrollo de software. Busco continuamente oportunidades para ampliar mis habilidades y contribuir al crecimiento de proyectos emocionantes.

EXPERIENCIA

FULLSTACK DEVELOPER noviembre 2024

Celerik

Enfocado en el diseño e implementación de soluciones que integran modelos de lenguaje para automatizar procesos, mejorar la experiencia del usuario y habilitar funcionalidades como chatbots y análisis de texto. Aplicación de buenas prácticas de desarrollo, arquitectura escalable y despliegue en la nube.

Azure Cloud Services · Python · Fastapi · Jest · TypeScript · Swagger · JavaScript · React.js · Tailwind · Microservicios

CLOUD ENGINEER mayo 2024

Conexalab

Enfocado en el desarrollar de entornos web altamente eficientes que permiten la visualización de grandes volúmenes de datos. Mi enfoque se centra especialmente en ofrecer estadísticas detalladas y mapas interactivos, utilizando herramientas avanzadas como Maptiler, Mapbox y Celcium.

Node.js · Jest · TypeScript · Swagger · JavaScript · React.js · Next.js · Tailwind · Maptiler · Material-UI · Gitlab · PostgreSQL · Python · Modal Lab · Microservicios · MQTT

CLOUD ENGINEER enero 2023 - enero 2024

Melonn

Enfocado en crear y mantener integraciones con destacados comercios electrónicos como Shopify, Mercado Libre y WooCommerce, entre otros. Además, participé en el desarrollo y mantenimiento de microservicios para la gestión de usuarios, empleando AWS Cognito como plataforma.

Amazon Web Services (AWS) · Node.js · Jest · TypeScript · Swagger · GraphQL · JavaScript · React.js · Material-UI · styled-components · Figma · Microfrontend · Playwright · GitHub · Gitlab

Mayasoft

Colaboré en el desarrollo de una plataforma de optimización de horarios para pilotos de diversas aerolíneas internacionales. Además, participé en el desarrollo de una plataforma para la gestión de procesos, incluida la generación automatizada de contratos legales mediante RPA.

NestJS · Jenkins · Node.js · TypeScript · styled-components · MongoDB · Docker · JavaScript · GitHub · React.js · Material-UI · Tecnologías web

FRONTEND DEVELOPER

enero 2021 - noviembre 2022

Binary Groups

En Binary Groups, lideré y participé en el desarrollo de una aplicación web diseñada para integrar múltiples plataformas de comercio electrónico bajo un mismo usuario. Esta plataforma está orientada a usuarios que se dedican a la comercialización de productos en diversos canales digitales, como Mercado Libre, Shopify y Marketplace.

Amazon Web Services (AWS) · Next.js · React Native · Node.js · TypeScript · Nativebase · Laravel · JavaScript · GitHub · React.js · Material-UI · GitLab · Figma · styled-components · Google Cloud

FULLSTACK DEVELOPER

noviembre 2021 - marzo 2022

Woombat Consulting Group S.A.S

Participé en el desarrollo de un SDK web para la autenticación biométrica en colaboración con plataformas financieras. Empleamos tecnologías nativas como Web Components para garantizar la compatibilidad con diversos frameworks e integraciones.

RxJS · Babel.js · Azure DevOps Server · Amazon Web Services (AWS) · Node.js · TypeScript · Angular · Material · Webpack · styled-components · Angular JS · JavaScript · GitHub · Cypress.io

FRONTEND DEVELOPER

febrero 2021 - julio 2022

Bitnovo

Me encargué del desarrollo del frontend del sitio web de Bitnovo, una empresa especializada en el comercio de criptomonedas.

 $\label{eq:next_solution} \textbf{Next.js} \cdot \textbf{Node.js} \cdot \textbf{TypeScript} \cdot \textbf{SWR} \cdot \textbf{styled-components} \cdot \textbf{JavaScript} \cdot \textbf{React.js} \cdot \textbf{Material-UI} \cdot \textbf{GitLab} \cdot \textbf{Figma} \cdot \textbf{Redux.js}$

HABILIDADES

Amazon Web Services (AWS) · Azure Cloud Services · React.js · Node.js · JavaScript · Google Cloud · Playwright · Linux · Windows · MongoDB · GraphQL · Optimización · Cypress.io · Swagger · Figma · Redux.js · SWR · RxJS · Webpack · Babel.js · Angular Material · Azure DevOps Server · NestJS · styled-components · Jenkins · Docker · TypeScript · Material-UI · Nativebase · GitLab · GitHub · Computación en la nube · Git · Microfrontend · Python · Django · Django REST framework · PHP · Laravel · CSS · HTML5 · SQL · React Native · AngularJS · Next.js

EDUCACIÓN

INGENIERO DE SISTEMAS